【裁判字號】    97,易,191
【裁判日期】    970826
【裁判案由】    傷害
【裁判全文】
臺灣彰化地方法院刑事判決               97年度易字第191號
公  訴  人  臺灣彰化地方法院檢察署檢察官
被      告  甲○○
上列被告因傷害案件，經檢察官提起公訴（九十七年度偵緝字第
十五號），本院判決如下：
    主  文
甲○○傷害人之身體，累犯，處有期徒刑拾月。
    事  實
一、甲○○前因殺人未遂案件，經本院以八十八年度訴字第八三
    三號判處有期徒刑六年六月確定，嗣經送監執行，甫於民國
    九十五年六月十六日因縮刑期滿而執行完畢。詎甲○○仍不
    知悔改，於九十六年十月二十六日下午一時三十分許，在彰
    化縣埤頭鄉○○村○○路二一六巷二九弄二二號前，因細故
    與丙○○發生爭吵，竟基於傷害人身體之故意，持其父乙○
    ○所有之殺豬刀一把，刺丙○○之背部一下，致丙○○因而
    受有背部穿刺傷（長五公分、深三公分）之傷害。嗣經丙○
    ○報警處理，經警循線查悉上情，並扣得殺豬刀一把。
二、案經丙○○訴由彰化縣警察局北斗分局報告臺灣彰化地方法
    院檢察署檢察官偵查起訴。
    理  由
一、按被告以外之人於審判外之言詞或書面陳述，除法律有規定
    者外，不得作為證據。被告以外之人於偵查中向檢察官所為
    之陳述，除顯有不可信之情況者外，得為證據。被告以外之
    人於審判外之陳述，雖不符前四條之規定，而經當事人於審
    判程序同意作為證據，法院審酌該言詞陳述或書面陳述作成
    時之情況，認為適當者，亦得為證據。當事人、代理人或辯
    護人於法院調查證據時，知有第一百五十九條第一項不得為
    證據之情形，而未於言詞辯論終結前聲明異議者，視為有前
    項之同意。刑事訴訟法第一百五十九條第一項、第一百五十
    九條之一第二項、第一百五十九條之五分別定有明文。經查
    ：
  (一)證人即告訴人丙○○於偵查中向檢察官所為證述，雖係被告
    以外之人於審判外之言詞陳述，為傳聞證據，然其於偵查中
    向檢察官所為證述，既經具結（偵卷一○三九○號第十頁）
    ，且本院審酌該言詞陳述係由證人出於自由意識而陳述，又
    無其他證據足認該陳述有何顯不可信之情事等一切情況，依
    刑事訴訟法第一百五十九條之一第二項規定，認上開證人於
    偵訊中之證述，自得採為認定本件犯罪事實所憑之證據。
  (二)證人丙○○、在場目擊之黃永佃、莊淑於警詢時之證述，
    雖亦屬被告以外之人於審判外之言詞陳述，為傳聞證據，然
    經本院於審理時當庭直接提示而為合法之調查，被告未於言
    詞辯論終結前聲明異議，本院復審酌該等言詞陳述係由證人
    出於自由意識而陳述，並無非法取證之情況，依刑事訴訟法
    第一百五十九條之五之規定，認上開證人於警詢時之證述，
    應得採為認定本件犯罪事實所憑之證據。
二、訊據被告甲○○對於上開傷害之犯行，坦承不諱，核與證人
    丙○○於警詢、偵訊時，證人黃永佃、莊淑於警詢時，證
    述之情節相符，並有行政院衛生署彰化醫院診斷證明書、行
    政院衛生署彰化醫院九十六年十一月二十九日彰醫病字第○
    九六○○○七三三九號函及隨函檢附之病例摘要各一紙、現
    場照片九幀在卷可稽，以及殺豬刀一把扣案為憑，足徵被告
    之自白確與事實相符。本件事證明確，被告傷害之犯行，應
    堪認定。
三、核被告所為，係犯刑法第二百七十七條第一項之傷害罪。又
    被告前因殺人未遂罪案件，經本院以八十八年度訴字第八三
    三號判處有期徒刑六年六月確定，嗣經送監執行，甫於九十
    五年六月十六日因縮刑期滿而執行完畢，此有臺灣彰化地方
    法院檢察署刑案資料查註紀錄表及臺灣高等法院被告前案紀
    錄表各一份在卷可稽，其於受有期徒刑執行完畢後，五年以
    內故意再犯本件有期徒刑以上之罪，為累犯，應依刑法第四
    十七條第一項規定，加重其刑。爰審酌被告僅因細故與告訴
    人發生口角，竟持刀刺向告訴人背部，致告訴人受傷，傷口
    深達三公分，且迄今猶未與告訴人達成和解，復於本案審理
    期間經本院二度發布通緝，始為警緝獲到案，顯無悔意，及
    其犯罪之動機、目的、品行、智識程度、所生危害，暨犯罪
    後坦承犯行，態度尚屬良好等一切情狀，量處如主文所示之
    刑。至於扣案之殺豬刀一把，係被告之父乙○○所有，此經
    被告於本院審理時，供述明確，復查無其他積極事證足資證
    明該把殺豬刀確係被告所有之物，且非屬違禁物，爰不予宣
    告沒收，附此敘明。
據上論斷，應依刑事訴訟法第二百九十九條第一項前段，刑法第
二百七十七條第一項、第四十七條第一項，刑法施行法第一條之
一，判決如主文。
本案經檢察官余建國到庭執行職務。
中    華    民    國    97    年    8     月    26    日
                        刑事第六庭    法  官  鄭舜元
以上正本證明與原本無異。
如不服本判決，應於判決送達後10日內，向本院提出上訴書狀，
上訴書狀應「敘述具體上訴理由」，並按他造當事人之人數附繕
本。「切勿逕送上級法院」。
告訴人或被害人對於判決如有不服具備理由請求檢察官上訴者，
其上訴期間之計算係以檢察官收受判決正本之日期為準。
中    華    民    國    97    年    8     月    26    日
                                      書記官  陳秀香
附錄：論罪科刑法條：
中華民國刑法第277條
傷害人之身體或健康者，處3年以下有期徒刑、拘役或1千元以下
罰金。
犯前項之罪因而致人於死者，處無期徒刑或7年以上有期徒刑；
致重傷者，處3年以上10年以下有期徒刑。


司法院資訊處製作；財團法人民間司法改革基金會備份。
